臺灣臺北地方法院交通事件裁定　　　　 94年度交聲字第597號
異　議　人
即受處分人　甲○○
上列異議人即受處分人因違反道路交通管理處罰條例案件，對於
臺北市交通事件裁決所民國94年6 月1 日所為處分（原處分案號
：北市裁二字第裁22-DA0000000號）聲明異議，本院裁定如下：
    主  文
異議駁回。
    理  由
一、按道路交通管理處罰條例所稱之汽車，包括機器腳踏車，該
    條例第三條第八款定有明文。次按汽車駕駛人停車時，在設
    有禁止停車標誌、標線之處所停車者，處新台幣（下同）6
    百以上1千2百元以下罰鍰，同條例第五十六條第一項第四款
    亦有明定。且汽車駕駛人違規停車而駕駛人不在場，當場不
    能製單舉發者，得對汽車所有人逕行舉發之，亦為同條例第
    七條之二條第一項第四款所明定。
二、本件異議人即受處分人甲○○於94年3 月25日下午2 時許，
    停放其所有車牌號碼ANK-379 號機車在桃園縣中壢市○○路
    102 巷前劃有禁止停車之黃色標線處所，經桃園縣政府警察
    局交通隊以該車違反道路交通管理處罰條例第五十六條第一
    項第四款規定之事實，拍照存證後製單舉發。嗣異議人雖於
    應到案日期前向原處分機關提出申訴，然經原處分機關函轉
    舉發單位調查結果，仍認異議人有前開違規行為，原處分機
    關乃依道路交通管理處罰條例第五十六條第一項第四款、違
    反道路交通管理事件統一裁罰基準表之規定，於94年6 月1
    日裁處異議人罰鍰6 百元。
三、異議人聲明異議意旨固不否認其所有上揭機車於前揭時、地
    違規停放之事實，惟辯稱：舉發當日下午，其欲騎車時，發
    現車不見、地上亦未留字，此有照片拍攝十分清楚，且以當
    日為晴天、不可能遭雨水沖掉，足見交通執勤人員未依法告
    知；而因違規才會拖吊，故拖吊和違規有關係，是以不合法
    之拖吊過程，其有權拒絕接受云云。經查，受處分人所有車
    牌號碼ANK-379 號機車，於前揭時間停放在劃有禁止停車之
    黃色標線上之事實，業經異議人自承在卷，復有舉發照片在
    卷可稽，其違規事證明確，殆無疑義。至異議人雖辯稱拖吊
    違法云云，然其所辯縱令屬實，亦僅涉拖吊過程有無瑕疵，
    核與異議人本件確屬違規無涉，自亦無從據為解免其違規責
    任。況依桃園縣政府警察局94年5 月3 日函覆原處分機關之
    說明中業表示：本件經執勤員警全程監督拖吊人員依規定廣
    播並完成拖吊程序（地面書寫拖吊資料）等語，亦即，其等
    係於完成拖吊程序後始會在地面書寫拖吊資料，核與舉發照
    片乃尚未執行拖吊前、機車尚違規停放於禁止停車處所時所
    拍攝，其時點有先後之別，從而，拍攝舉發照片當時，地面
    自尚無何拖吊資料之粉筆痕跡可見，受處分人所辯，無非脫
    免其責任之詞，爰無可採。
四、綜上，異議人確有於上述時、地違規停車之行為，甚為明確
    。從而，原處分機關以受處分人在設有禁止停車標線之處所
    違規停車，而依道路交通管理處罰條例第五十六條第一項第
    四款規定、違反道路交通管理事件統一裁罰標準表，裁處受
    處分人罰鍰6 百元，核無違誤，本件受處分人之異議為無理
    由，應予駁回。
據上論斷，依道路交通案件處理辦法第十九條，裁定如主文。
中　　華　　民　　國　　94　　年　　6 　　月　　29　　日
        　　　　　　　　　交通法庭
                              法　官　王幸華
以上正本證明與原本無異
如不服本裁定應於送達後5 日內向本院提出抗告狀
                      　　    書記官　陳泰寧
中　　華　　民　　國　　94　　年　　7 　　月　　1 　　日
